臺灣臺中地方法院民事裁定
111年度婚字第304號
原      告  甲○○  



上列當事人間因離婚事件，本院裁定如下：
    主    文
原告應於收受本裁定送達之日起14日內具狀補正下列事項，逾期
未補正，即駁回原告之訴：
一、應送達對被告提起離婚事件之起訴狀、言詞辯論通知書及送
    達證書之韓文譯文各3 份。
二、並應補正被告自105年迄今之出入境證明。
三、補正兩造婚後約定之共同住所是否在國外？請陳報共同住所
    地址，請附原文並翻譯為中文。
四、被告現今地址，如係在境外，並請附原文及翻譯為中文。如
    在所在不明，亦請陳報是否聲請對國外公示送達。
五、又被告於105年結婚時，居住之首爾特別市○路區○○○路00路0
    ○0號之韓址譯文。
六、並請檢附本件主張離婚之證據。
    理    由
一、本院按書狀及其附屬文件，除提出於法院者外，應按應受送
    達之他造人數，提出繕本或影本；又訴狀，應與言詞辯論期
    日之通知書，一併送達於被告，民事訴訟法第249 條第1 項
    第6 款、第119 條第1項、第251 條第1 項分別定有明文。
    次按於外國為送達者，應囑託該國管轄機關或駐在該國之中
    華民國使領館或其他機構、團體為之。囑託外國管轄機關或
    駐在該國之中華民國大使、公使、領事或其他機構、團體為
    送達者，應由囑託法院函請外交部辦理。前項送達，受送達
    人為外國人時，其送達之通知及裁判書類，仍應以我國文字
    製作，惟如囑託外國管轄機關為送達者，應備有關訴訟文書
    之譯本。囑託駐在該國之中華民國大使、公使、領事或其他
    機構、團體為送達者，除民事訴狀可由當事人附譯本外，關
    於法院之裁判書類得附主文譯本。依民事訴訟法第145 條第
    2 項為送達者，受送達人為外國人時，亦應備相關訴訟文書
    之譯本。民事訴訟法第145 條第1 項及辦理民事訴訟事件應
    行注意事項第139 條第1 、2 、3 項亦分別有明定。又原告
    之訴，有起訴不合程式或不備其他要件，但其情形可以補正
    者，審判長應定期間先命補正，逾期未補正，依同法第249 
    條第1 項規定，得駁回原告之訴。上開規定，於家事訴訟事
    件，依據家事事件法第51條規定，亦有準用。
二、經查：原告對韓國籍之被告提起本件訴訟，未提出如主文所
    示事項，顯有起訴程式之欠缺。揆諸前揭說明，茲依家事事
    件法第51條、民事訴訟法第249 條第1 項但書之規定，限期
    命原告補正，逾期未補正，即駁回原告本件訴訟，特此裁定
    。
三、爰裁定如主文。
中　　華　　民　　國　　111 　年　　4 　　月　　18　　日
                  家事法庭  法  官  黃家慧
以上正本係照原本作成。
本裁定不得抗告。
中　　華　　民　　國　　111 　年　　4 　　月　　18　　日
                            書記官  孫超凡